臺灣新北地方法院民事裁定
                                  111年度消債更字第482號
聲  請  人  王俊成  
上列當事人因消費者債務清理事件聲請更生，本院裁定如下：
    主  文
聲請人應於本裁定送達後14日內補正如附件所示事項，逾期未補
正即駁回其聲請。
    理  由
一、按聲請更生或清算不合程式或不備其他要件者，法院應以裁
    定駁回之，但其情形可以補正者，法院應定期間先命補正，
    消費者債務清理條例第8條定有明文。又按聲請更生或清算
    ，徵收聲請費新臺幣（下同）1,000元，郵務送達費及法院
    人員之差旅費不另徵收。但所需費用超過應徵收之聲請費者
    ，其超過部份，依實支數計算徵收之。前項所需費用及進行
    更生或清算程序之必要費用，法院得酌定相當金額，定期命
    聲請人預納之，逾期未預納者，除別有規定外，法院得駁回
    更生或清算之聲請，此觀同法第6條之規定亦明。
二、查本件聲請人具狀聲請更生，惟未提出前開資料到院，爰定
    期命補正，如逾期未補正，則駁回其聲請。
三、依消費者債務清理條例第6條第3項、第8條但書，裁定如主
    文。
中　　華　　民　　國　　111 　年　　11　　月　　29　　日
                  民事第一庭  法  官  毛崑山
上為正本係照原本作成。
本件不得抗告。
中　　華　　民　　國　　111 　年　　11　　月　　29　　日
                              書記官  童淑敏
附件：
一、聲請費1,000元。
二、預納郵務送達費3,870元（按債務人及債權人總人數共9人，
    以每人10份，每份43元計算）。
三、詳細說明聲請人積欠債務之原因，及聲請人有何不能清償債
    務或不能清償之虞之情事，並提出不能清償債務或有不能清
    償之虞之相關證明文件。
四、聲請人曾與金融機構協商成立，應提出：
 1、應說明聲請人於協商後有何因不可歸責於己之事由，致履行
    顯有困難而毀諾，並提出相關證明文件（如毀諾當時之每月
    實際收入與支出金額、協商時聲請人任職於何處、每月薪資
    為若干等）。
 2、協商成立之資料（須提出協商之「完整資料」，含附件每月
    每債權人受償金額明細表，如遺失或未留存請自行向最大債
    權金融機構申請補發）。
 3、陳報協商成立後迄今共清償若干金額？自何時開始毀諾？並
    提出證明文件。
五、聲請人聲請前2年（即自民國109年11月2日起至111年11月3
    日止）之財產變動狀況，包含：
(一)就不動產、動產所為之所有有償（買賣、互易、設定抵押權
    等）、無償（贈與、第三人清償等）行為所生之財產變動；
    倘於該段期間曾經取得或喪失不動產所有權，應詳為標明不
    動產之坐落地號、建號及其取得或出售之對價（買賣契約等
    ）相關資料。
(二)如有終止保險契約，應陳報終止日期、領取解約金數額；如
    曾有以保險契約向保險公司借款，其借款之時間及金額；如
    有變更保險契約之要保人，其變更之時間及變更後之要保人
    姓名。
(三)最近5年內從事國內外股票、期貨、基金或其他金融商品之
    投資交易明細及證明文件。
六、陳報有無雙務契約（含「保險契約」）尚未履行完畢，及有
    無附條件買賣尚未付清價金。
七、提出財產及收入狀況說明書，並應表明至少下列事項，暨提
    出【證明文件】：
(一)財產目錄：
 1、土地、建築物最新第一類登記謄本（含他項權利部）、動產
    （含名稱、種類、數量）
 2、聲請人於各金融機構之全部「存款存摺」及「證券集保存摺
    」之「封面」及「完整全部內頁」（須含自109年11月迄今
    ，若未包含，請逕向金融機構申請交易明細）影本（須附銀
    行名稱及帳號、完整內頁資料並補登至本裁定送達日之後，
    「勿」以帳戶餘額查詢結果代替）
 3、股票（含公司、營利事業統一編號、主營業所所在地，若有
    可向臺灣集中保管結算所股份有限公司申請查詢）
 4、保險單（含以本人及配偶、未成年子女、父母為要保人或受
    益人之人壽保單及儲蓄性、投資性保單，如有，請向該保險
    公司申請查詢保單之「保單價值準備金」或「解約金」數額
    」）
 5、事業投資或其他資產在內之所有財產，並其性質及所在地；
    如財產附有擔保權、優先權或其他負擔，應一併表明（如抵
    押權、質權等），並提出該等權利之設定契約書。
(二)收入數額：
 1、聲請人自109年11月起迄今任職於何處？平均每月收入為何
    ？並應提出聲請人自109年11月起迄今之每月薪資袋或薪資
    明細單（含本俸、佣金、各類獎金、津貼等）、在職證明、
    薪資入帳存摺封面及內頁等證明文件（倘若係領現金，應陳
    報雇主之姓名、電話、地址等連絡方式，並請雇主出具證明
    ）。
 2、聲請人自109年11月份迄今所領取之年金、保險給付、租金
    收入、退休金或退休計畫收支款、各類政府補助金、分居或
    離婚贍養費或其他收入款項在內之所有收入款項數額及相關
    證明文件。
 3、聲請人有無於何公司行號兼職？如有，係自何時開始兼職？
    平均每月之兼職收入為何？並請提出相關證明文件（如薪資
    袋或薪資明細單等）。
(三)必要支出數額：
　　就聲請人所主張之支出，如有相關單據（如發票、收據、繳
    費證明、轉帳存摺內頁等）可資釋明，請一併提出。
(四)依法應受聲請人扶養之人：
 1、說明應分擔聲請人之父母之扶養義務之人數及其姓名、與受
    扶養人之關係為何，並提出聲請人父母及其他扶養義務人之
    最新戶籍謄本（記事欄勿省略）、最新全國財產稅總歸戶財
    產查詢清單、109至110年度綜合所得稅各類所得資料清單。
 2、說明聲請人扶養父母之每月扶養費金額各為何？並提出聲請
    人聲請前2年實際支出受扶養之人之扶養費金額及其證明文
    件。
 3、說明受扶養之人自109年11月起迄今是否領取低收入戶補助
    、租屋補助、殘障津貼等相關補助款或津貼及領取之金額為
    若干？暨提出相關證明文件。　　
八、陳報下列事項：
(一)無擔保及無優先權債權人依更生程序及依清算程序所得受償
    之總額及其計算方法。
(二)聲請人聲請更生前2年間，可處分所得扣除自己及依法應受
    其扶養者所必要生活費用之數額及其計算方法。
(三)說明聲請人戶籍址與聲請人之關係為何？（例如租賃、借住
    親友家）並提出相關證明文件。
(四)聲請人未提出債務人清冊，是否如同調解時之主張為無債務
    人？　　
(五)提出聲請人之109、110年度綜合所得稅各類所得資料清單、
    109、110年度全國財產稅總歸戶財產查詢清單、最新勞工保
    險被保險人投保資料表、最新財團法人金融聯合徵信中心查
    詢當事人綜合信用報告－債務清理條例前置協商專用債權人
    清冊（綠色，報表編號：PLR2）、最新戶籍謄本（記事欄勿
    省略）。
(六)提出聲請人之中華民國人壽保險商業同業公會保險業通報作
    業資訊系統資料查詢結果表，並依查詢結果提出以聲請人為
    要保人或受益人之「有效」保單之「保單價值準備金」或「
    解約金」數額（請向該保險公司查詢）。
(七)說明聲請人自何時開始遭法院強制執行？目前強制執行案件
    執行情況為何？是否業已執行完畢？倘聲請人有遭法院強制
    執行扣押薪資，應陳報自109年11月起迄今「每月」遭法院
    強制扣薪之金額為若干元，並提出相關之證明文件（如薪資
    明細表、執行命令等）。
(八)聲請人主張目前每月收入約為2萬8,000元等語，復扣除聲請
    人主張每月必要生活支出共計1萬8,960元及撫養費若干元後
    ，請說明假設聲請人每月收入不足以支付必要生活支出及扶
    養費之部分係如何負擔？又聲請人倘經本院裁定准予更生，
    聲請人擬提出之更生方案為何？聲請人屆時將如何履行上開
    更生方案之數額？並請提出相關證明文件。
（以上均請依序說明及提出證明文件，若無該事項，亦應載明無
該事項，並請「盡速」、「一次」即補正齊全。）